Inventaris van de Fotocollectie Losse Aanwinsten
Nationaal Archief, Den Haag
Fotocollectie Losse Aanwinsten
Fotocollectie / Losse Aanwinste
oudste stuk - jongste stuk: 1900-2000
8056
163 inventarisnummer(s); 0,50 meter
Nationaal Archief
Slooten-Huysse, van; Pranger; Die, Lenie van
Het archief bevat fotomateriaal van diverse aard. Zie de beschrijvingen
Archiefvorming
Geschiedenis van het archiefbeheer
De verwerving van het archief
Het archiefblok bevat archiefstukken onder verschillende rechtstitels verworven.
Aanwijzingen voor de gebruiker
Openbaarheidsbeperkingen
Volledig openbaar.
Materiële beperkingen
Het archief kent beperkingen voor het raadplegen van stukken als gevolg van slechte materiële staat.
Aanvraaginstructie
Openbare archiefstukken kunnen online worden aangevraagd en gereserveerd. U kunt dit ook via de terminals in de studiezaal van het Nationaal Archief doen. Om te kunnen reserveren dient u de volgende stappen te volgen:
Creëer een account of log in.
Selecteer in de archiefinventaris een archiefstuk.
Klik op ‘Reserveer’ en kies een tijdstip van inzage.
Verwant materiaal
Beschikbaarheid van kopieën
Inventarisnummers van dit archief zijn niet in kopievorm beschikbaar
Beschrijving van de series en archiefbestanddelen
- Fotomateriaal familie Van Slooten-Huysse, Nederlands-Indië., ca. 1920-1930; 1A-1C
  Schenking mw. I.H. van Slooten-Swart resp. 29 maart 2006 (1A en 1B) en 23 juli 2015 (1C)
  - Verzameling familiefoto's van de familie Huysse, Nederlands-Indië, 1A
    Foto's zitten in insteekbladen in modern ringbinderalbum
    Niet raadpleegbaar
    Betreft vnl. foto's van Frederik Theodoor Huysse (1889-1941), zijn vrouw Petronella van der Veen (overleden 1921) en hun kinderen Rienk en Jan. Frederik Theodoor Huysse was administrateur op de theeplantage Linggasarie te Soekaboemi/Bandoeng en theeplantage Goenoeng Besser
    Een aantal foto's op de achterzijde voorzien van handgeschreven bijschriften en toelichtende tekst.
  - Panoramafoto van de Borobodur met een groep wajang-spelers en toeschouwers op de voorgrond, Midden Java, ca. 100; Fotoalbum met foto's van het bezoek van de grootvader van de schenkster aan de theeplantage van zijn zwager F.Th. Huysse en diens gezin 1920/1930, [1900], [1920-1930], 1B
    Veel foto's vna de natuur in de omgeving van de plantage. Achterop de foto's staan beschrijvingen
  - Foto's van Frederik Theodoor Huysse, Johannes Joseph Huysse en de fam. Huysse; brieven van F.T. Huysse en J.J. Huysse, 1C
    Johannes Joseph Huysse (1892-1957) was administrateur/planter op Singaradja (Bali) en Halmahera (Celebes)
- Fotoalbums Preanger [Nederlands-Indië, Politionele acties, 1947-1949]., 2-3; 2 albums
  Aanwinst 2009. Zie aanwinstdossier 2893.
  - Album 1, 2
  - Album 2, 3
- Fotoalbum Reijnen, met enkele losse ansichtkaarten en een programma herdenkingsbijeenkomst capitulatie Japan 1986, Nederlands-Indië., ca. 1945-1949, 1986; 4; 1 album
- Fotoalbum "Politionele akties in Nederlands-Indië 1946-1950. Foto's van de vrouwenafdeling KNIL tijdens het verblijf van Tante Lenie aldaar (omgeving Medan en Bandoeng) voorzien van eigen commentaar", met soldatenboekje en legitimatiebewijs van Lena van Die, 5; 1 album en 2 stukken
- Fotoalbum "Herininerings-album vanaf 29 Augustus 1936, tot het vol is. aangelegd december 1938", afkomstig van F. Inkenhaag, 1936-[1939]; 6; 1 album
  Zie dossier 2008-2996.
  Betreft militaire opleiding in Nijmegen, reis naar Nederlands-Indië, verblijf als vliegtuigtechnicus (?) van de Militaire Luchtmachtafdeling van het KNIL in Indië
- Fotoalbum, grotendeels met foto's betrekking hebbend op Nederlands Indië in de jaren 1928 - 1931, welke foto’s zijn gemaakt door Mw. G(eertje) Kolkman Winkel (1902-1998)., 1925, 1928-1931; 7; 1 album
  Zie dossier 2008-2953.
- Fotoalbum familie Lettinga (Batavia, Nederlands-Indië)., 1934-1935; 8; 1 album
  Zie dossier 2006-1807.
- Album met foto’s van een reis naar Indië (1948-1950), het verblijf daar en de reis terug door de heer J.H. (Johannes Hendrikus) de Boer (Den Haag 24/6/1915- Den Haag 14/10/1972) ten tijde van de politionele acties., 9; 1 album
  Het album begint met foto’s van het vertrek met de ‘Volendam’, een schip van de Holland Amerika Lijn. De Volendam werd tijdens de politionele acties ingezet als troepentransportschip. Van de oorlog is op enkele plaatsen iets te zien; op het zesde blad zien we twee foto’s van een opgeblazen spoorbrug (te Nankru?), blad 14 toont soldaten (wandeling over ravijn), blad 17 (soldateneen brug aanleggend (tocht naar het Idjoemeer).Op blad 41 komt in een bijschrift het Indonesische woord pelopor voor (gespeld als polopers: ‘Hoe de polopers huis hielden in villa’s [..] aan de hoofdweg Semarang, Djocja’ – met twee foto’s van eenverwoest huis en kerk?).].De ontscheping van de Volendam (blad 50) en de opleiding (voor uitzending) – op blad 51 – komen pas in de tweede helft van het album aan bod. Interessant zijn de oefeningen in de sneeuw ter voorbereiding op de uitzending naar Indie. Daarna volgt de ‘Laatste Vlaggenparade te Semarang’ (53), een blad met foto’s ‘Wat er al zo gedaan werd tijdens tocht Idjoe platteau’ (54), foto’s van de ‘Bonowoso conferentie’ (55) (moet zijn Bondowoso conferentie, 1948).
  Het album eindigt met een serie ‘Afscheid van oude strijdmakkers’ (67), foto’s aan boord van De Volendam (id.), personeel M.P.V. (?) te Soerabaja (68), Uitgeleide te Soerabaja (69), Laatste Koninginnedag te Semarang 1950 (70) en veel foto’s van het Suez kanaal (72-74). De laatste foto iseen gezicht op Semarang (75).
  Geschonken door zijn dochter Mw. H. Breedveld - De Boer. Schenkingsdatum 27/8/12. Zie dossier 2011-3904
  Het album begint met foto’s van het vertrek met de ‘Volendam’, een schip van de Holland Amerika Lijn. De Volendam werd tijdens de politionele acties ingezet als troepentransportschip.
  Van de oorlog is op enkele plaatsen iets te zien; op het zesde blad zien we twee foto’s van een opgeblazen spoorbrug (te Nankru?), blad 14 toont soldaten (wandeling over ravijn), blad 17 (soldaten een brug aanleggend (tocht naar het Idjoemeer).
  Op blad 41 komt in een bijschrift het Indonesische woord pelopor voor (gespeld als polopers: ‘Hoe de polopers huis hielden in villa’s [..] aan de hoofdweg Semarang, Djocja’ – met twee foto’s van een verwoest huis en kerk?).
  Het woord betekent "verkenner, pionier" en is oorspronkelijk afkomstig uit het Nederlands, van het woord voorloper. In historische context wordt het ook wel gebruikt om Indonesische antikoloniale strijders mee aan te duiden. Gedurende de Indonesische onafhankelijkheidsstrijd waren er verschillende strijdgroepen actief, waaronder de TNI (Tentara Nasional Indonesia) in de van meet af aan door de nationalisten gecontroleerde gebieden, en de pelopors in de gebieden die in handen van de Nederlanders waren. Dit onderscheid werd en wordt door veel Nederlanders niet herkend, waardoor de term vaak ten onrechte wordt gebruikt, vaak in verbasterde vorm en met een negatieve ondertoon (ploppers, peloppers) [bron Wikipedia].
  De ontscheping van de Volendam (blad 50) en de opleiding (voor uitzending) – op blad 51 - komen pas in de tweede helft van het album aan bod. Interessant zijn de oefeningen in de sneeuw ter voorbereiding op de uitzending naar Indie.
  Daarna volgt de ‘Laatste Vlaggenparade te Semarang’ (53), een blad met foto’s ‘Wat er al zo gedaan werd tijdens tocht Idjoe platteau’ (54), foto’s van de ‘Bonowoso conferentie’ (55) (moet zijn Bondowoso conferentie, 1948).
  Het album eindigt met een serie ‘Afscheid van oude strijdmakkers’ (67), foto’s aan boord van De Volendam (id.), personeel M.P.V. (?) te Soerabaja (68), Uitgeleide te Soerabaja (69), Laatste Koninginnedag te Semarang 1950 (70) en veel foto’s van het Suez kanaal (72-74). De laatste foto is een gezicht op Semarang (75).
- Diverse foto's afkomstig van Marinevoorlichtingsdienst en NIGIS betreffende militaire en andere operaties in Nederlands-Indië en Australië, 10
  Los aangetroffen in depot 802 [DjK]
  - MARVO foto's; landingen Mariniers bij Pasir Poetih op 21 juli 1947, met lijst met fotobeschrijvingen (de meeste foto's genoemd op de lijst zijn niet aanwezig); landingen bij Probolinggo (1947), acties bij Malang (1947), begrafenis Spoor (1949), 1947, 1949
  - NIGIS foto's (met fotonummersbeginnend met A); Australië, Banda, Molukken, Ambon, Kai-eilanden, Batavia, 1945-1946
  - NIGIS foto's (met fotonummersbeginnend met L of S.); Victory Camp Casino (1944), landingen Tarakan (1945), Nederlandse oorlogsvrijwilligers in Australië (z.d.)
  - Anefo foto's (met Anefo stempel), 1945-1946
  - Overige; riijstvelden (zonder stempel of opschrift), Vice-admiraal Pinke als gastheer van voorlopige Federale regering op de torpedobootjager "Evertsen" (12 april 1949), tekenen door de Indonesische delegatie van de souvereiniteitsoverdracht 1949 (foto Willem Boshouwers), 1945-1946
- Set foto’s betreffende de ravage en wrakstukken na het spoorwegongeluk bij Rampah, Noord-Sumatra, 1956 september; 11
- Foto’s van de schade aan gebouwen te Willemstad als gevolg van de opstand op 30 mei 1969 op Curaçao. De staking van werknemers van de Shell-olieraffinaderij op Curaçao leidde tot een volksopstand waarbij winkels en huizen in de wijken Otrabanda en Punda van Willemstad in brand werden gestoken en werden verwoest. Op de foto’s, gemaakt door een amateur-fotograaf, beelden van de verwoestingen in onder meer de Heerenstraat en Breedestraat., 1969 [1 juni of later]; 12; 24 losse afdrukken, klein formaat (9x12 cm)
  Zie ook gahetna/beeldbank, Anefo-serie met nr 922-4779 e.v.: Nederlandse mariniers vertrekken van Schiphol naar Curaçao in verband met de onlusten in Willemstad (31 mei 1969)
  Schenking Dr. J.N. Schilder, Langwarderdyk 6A, 8521 NE Sint Nicolaasga die het materiaal in de periode 1996-1998 op Curaçao van de heer Shon Christoffel Martina heeft gekregen.
  Fotograaf onbekend.
- Foto’s van Rotterdam en Den Haag. Betreft 5 luchtfoto’s: het Rode Kruisziekenhuis in Den Haag met omliggende straten en gebouwen, de Jacob Catsstraat met de Noorderkerk in Rotterdam met omliggende straten en gebouwen, het Hofplein in Rotterdam met omliggende straten en gebouwen en twee opnames van de Maasbruggen te Rotterdam, een loodrecht van boven (vanaf ca 1000 meter) en een meer in vogelvluchtperspectief met op de voorgrond De Hef en de Koninginnebrug. Daarnaast een bijzondere opname van de ‘Graf Zeppelin’ boven de Waalhaven Rotterdam uit 1932., [1930-1939]; 13; 6 losse afdrukken, klein formaat (6.5x11 en 17x12)
  Zie ook Anefo serie 922-4479 ev. "Nederlandse mariniers vertrekken van Schiphol naar Curaçao in verband met onlusten in Willemstad (31 mei 1969)
  Schenking J. Visser, Irenestraat 4, 1141 ER Monnickendam, december 2012.
  Luchtfoto's: Luchtvaartafdeling, Fototechnische Dienst.
- Foto’s van het bezoek van Britse veldmaarschalk B.L. Montgomery (1887-1976) aan Nijmegen, staande in een open Cadillac en geflankeerd door de burgemeester van Nijmegen C.M.J.H. Hustinx (1902-1982). Hij wordt tijdens het passeren van het fabrieksgebouw van Philips in Nijmegen toegejuicht door het personeel van Philips, 1956 augustus 17; 14; Twee losse afdrukken, klein formaat (17x12 cm)
  Bron: ‘Nijmegen vlaggenzee voor ereburger Monty’, in: Utrechts Nieuwsblad, jrg. LXIV, nr. 92 (18
  augustus 1956), 1. Volgens opgave van de schenker is de oorspronkelijke bezitter van de foto
  afgebeeld onder het personeel van Philips. Hij is (aan de rechterkant) met een blauw ballpoint
  streepje herkenbaar gemaakt.
  Zie ook de foto in gahetna/beeldbank, nr 907-9509
  Schenking van Drs. L. van Eenennaam-Mulder, Honingklaver 2, 7577 EM Oldenzaal, die het materiaal uit de nalatenschap van haar vader P.L. Mulder (die zelf op de foto’s staat) in 2012 heeft ontvangen.
  Fotograaf: Foto Persbureau Gelderland
  Bron: ‘Nijmegen vlaggenzee voor ereburger Monty’, in: Utrechts Nieuwsblad, jrg. LXIV, nr. 92 (18 augustus 1956), 1. Volgens opgave van de schenker is de oorspronkelijke bezitter van de foto afgebeeld onder het personeel van Philips. Hij is (aan de rechterkant) met een blauw ballpoint streepje herkenbaar gemaakt.
- Foto van een werkbezoek van minister van Defensie S.J. van den Bergh aan het Nederlandse legerkamp in La Courtine (Frankrijk). Betreft het geven van uitleg over de oefeningen door generaal majoor A.W. van den Wall Bake aan de hand van een plattegrond van het kamp, terwijl de chef staf generaal majoor G.J. le Fevre de Montigny en minister Van den Bergh toekijken. Op de achtergrond voor de kazerne een militair muziekkorps, 1959 juli 9; 15; 1 losse afdruk, klein formaat (18x11.5 cm)
  Archief van S.J. van den Bergh [levensjaren 1898-1977], 1954-1977, toegangsnummer: 2.21.183.07.
  Schenking van Henk Povée, Dorpsstraat 54, 2902 BD Capelle aan den IJssel.
  Fotograaf: Peter van Zoest, ANP
- Drie houten kisten met ca 140 glasdia’s (lantaarnplaatjes), vervaardigd door Arie van Ispelen, 1910-1930; 16A-16C
  - Indische zee-, rivier- en strandgezichten, 16A
    - K.P.M. Boot
    - Rolsteenen van het strand
    - Verlaten Post te Atjeh
    - Strandbosch
    - Strandgezicht
    - Strandgezicht
    - Strandgezicht
    - Strandgezicht
    - Strandgezicht
    - Strandgezicht
    - Strandgezicht
    - Strandgezicht
    - Strandgezicht
    - Strandgezicht
    - Strandgezicht
    - Strandgezicht
    - Strandgezicht
    - Strandgezicht
    - Strandgezicht
    - Strandgezicht
    - Strandgezicht
    - Strandgezicht
    - Strandgezicht
    - Strandgezicht
    - Strandgezicht
    - Strandgezicht
    - Strandgezicht
    - Strandgezicht
    - Strandgezicht
    - Strandgezicht
    - Strandgezicht
    - Strandgezicht
    - Strandgezicht
    - Strandgezicht
    - Strandgezicht
    - Strandgezicht
    - Wegsplitsing Sumatra
    - Weg Pajakoembo Bangkinang
    - Atjeh tram
    - Kloof van Aran
    - Weggedeelte bij Bandoeng
    - Ondernemingsweg
    - Singapore
    - Singapore
    - Wolken
    - Wolken
    - Wolken
    - Wolken
    - Wolken
    - Wolken
  - Indische stadsbeelden, 16B
    - Batavia, Oude haven
    - Batavia, Pakhuizen
    - Batavia, Pakhuizen
    - Batavia, Pakhuizen
    - Batavia, Oude ophaalbrug
    - Batavia, Museum
    - Batavia, Javasche Bank
    - Batavia, Portugeesche kerk
    - Batavia, Katholieke kerk
    - Batavia, Chinese offertoren
    - Batavia, Chinese tempel
    - Batavia, Standbeeld Coen
    - Batavia, Atjeh monument
    - Batavia, Van Heutz monument
    - Batavia, Brug Hertogspark
    - Batavia, Papapattan
    - Batavia, Papapattan
    - Batavia, Parade Waterlooplein
    - Batavia, Parade Waterlooplein
    - Batavia, Parade Waterlooplein
    - Batavia, Parade Waterlooplein
    - Batavia, Noordwijk
    - Batavia, Passar Gambir
    - Batavia, Passar Gambir
    - Batavia, Passar Gambir
    - Batavia, Station versierd
    - Batavia, B.P.M. versierd
    - Batavia, Stadhuis versierd
    - Batavia, Stadhuis versierd
    - Tandjong Priok, Kampong
    - Tandjong Priok, Haven
    - Tandjong Priok, Haven
    - Tandjong Priok, Haven
    - Tandjong Priok, Haven
    - Tandjong Priok, Haven
    - Tandjong Priok, Weg
    - Buitenzorg, Plantentuin
    - Buitenzorg, Plantentuin
    - Soekaboemi, Park
    - Soekaboemi, Park
    - Bantam, Ruïne
    - Bantam, Ruïne
    - Bantam, Ruïne
    - Palembang, Kotta
    - Palembang, Kotta
    - Palembang, Kotta
    - Palembang, Kotta
    - Atjeh, Missigit
    - Atjeh, Woonhuis
  - Indische typen, cultuur, Indische luchtvaart, 16C
    - Gewone lampongaap
    - Oude man
    - Ambonees
    - Sumatraan
    - Jong meisje van Palembang
    - Katjongs
    - Schooljongens
    - Inlanders
    - Inlanders
    - Inlanders
    - Inlanders
    - Inlanders
    - Inlanders
    - Geitenhoeder
    - Wevers
    - Barbier
    - Kokkie
    - Gamelang
    - Gamelang
    - Rijstveld, afgeoogst
    - Rijstveld, plantrijp
    - Rijstveld, ploegen
    - Rijstveld, ploegen
    - Rijstveld, planten
    - Padie stampen
    - Vruchten Warong
    - Thee aanplant
    - Suikerriet vervoer
    - Waschbazen
    - Vliegveld algemeen
    - Garages
    - Garages
    - Uitkijktoren
    - Restaurant
    - Vliegveld detail
    - Vliegveld detail
    - Ladingmeester
    - Benzine laden
    - Voor den start
    - Voor den start
    - Gestart
    - In de lucht
    - In de lucht
    - In de lucht
    - Geland
    - Personeel
    - Recreatiezaal
    - Personeel
    - Personeel
- Betreft drie in Japan gemaakte portretfoto’s, twee enkele portretten en één groepsportret, 2 ongedateerd. 1 met opschrift in potlood: mei 1884; 17; Albuminedrukken, geplakt op karton, carte-de-visite formaat (6.4 x10.5 cm) en cabinetformaat (10.2 x16.4 cm)
  Herkomst onbekend.
  - Borstbeeldportret van een onbekende oudere man, gevignetteerd. Albuminedruk, geplakt op karton (carte-de-visite), met op de voorzijde onder de foto het gedrukte opschrift ‘A.Parsari ' Co. Yokohama.’ Ca. 1870-1880.
  - Borstbeeldportret van een onbekende jonge man met baard, gevignetteerd. Albuminedruk, geplakt op karton (cabinetformaat), met op de voorzijde onder de foto in handschrift de datering ‘mei 1884’. Op de achterzijde de naam en vestigingsplaats van de fotograaf, in paars gedrukt, ‘S. Ichida Photographer Hiogo, Japan’..
  - Groepsportret van drie heren, twee zittend en een staand, Albuminedruk, geplakt op karton (cabinetformaat), met op de achterzijde in een medaillon in Japans schrift de vermelding ‘Tokio, Staatsdrukkerij, fotografie’. Ca. 1890 ?.
- Foto van een groep gemobiliseerde militairen voor een barak tijdens de Eerste Wereldoorlog, achterzijde bedrukt als ansichtkaart, geschreven door J. Dwars op 10 april 1918 aan Johan Vonno te Amersfoort., 18; Afdruk op klein formaat (9x14 cm)
  De heer W.L. den Hertog te Amersfoort [betrof een grotere schenking maar het overige materiaal m.b.t. Ned-Indie is overgedragen aan het NIMH]
  Opschrift achterzijde met poststempel: Leeuwarden, 10.IV.1918 en naam geadresseerde:
  ‘10 Apr. 1918. Zeer geliefde Gerrie en Johan daar ik niet na kan laten om uw een lettertje te grijfen Dat ik nog goet gezont ben en dat heb ik ook van uw vernomen en daar was ik blij mee zeer geliefd hier heb ik nog een kijkje voor uw grijft mij nog maar eens terug of uw het ontvangen hebt Nu de groete aan allemaal. Afz. J. Dwars 4 compie, Leeuwarden’
- Fotoalbum van J.G. Bakker (22-01-1926-18-05-1995), als militair vertrokken naar Nederlands-Indië, met opnames van voorafgaande oefeningen in Nederland nabij Tilbrug, aankomst en verblijf in Indië, terugreis en thuiskomst., [1947-1948]; 19; 1 album
  In 2008 geschonken door zijn dochter J.C. Bakker.
  Het album bevat vrijwel geen bijschriften
- Het Grootste Familiealbum van Nederland. Digitaal geüpload en geprint fotoboek met de 1348 foto’s die ingestuurd zijn door de families die hun familieportret online "wilden delen" in het kader van de Fotoweek 2013 met als thema ‘Kijk! Mijn familie.’ Bevat geen namen van de inzenders., 20; 1 album (: 1 pagina tekst en 119 ongenummerde pagina’s met foto’s. Formaat: 31 x 31 cm, hardcover)
  Aangeboden door Ruud Visschedijk, voorzitter van de stichting Fotoweek, ter bewaring in het Nationaal Archief op 5 november 2013.
  Een tweede exemplaar (ter raadpleging) is opgenomen in het publiekscentrum/bibliotheek van het Nationaal Archief.
- Wageningen. Het koninklijk gezin arriveert bij hotel De Wereld voor het bijwonen van de plechtigheid Grote Nationale Herdenking van de bevrijding. Nationaal Foto Persbureau., 1955 mei 5; 21; 1 foto
- Nog niet beschreven, 22
- Omslag met 67 ANEFO - foto's de naoorlogse wederopbouwperiode betreffend, 23
  Van onderstaande foto's zijn de originele glasnegatieven te vinden in Fotocollectie ANEFO (2.24.01.09) en de digitale versies daarvan op de Beeldbank van het Nationaal Archief.
  Schenking door de erven C.J. Schneider van foto's uit de nalatensachp van dhr. Maarten Scheider, destijds werzaam bij de Rijksvoorlichtingsdienst (RVD), via M. Jansen, Koninklijk Huisarchief, 18 december 2013
  - “Wat eens een welvarend dorp was (Wieringen)”, Overstroming van het dorp Wieringen (1945), 1a
  - “Verwoest Arnhem”. Gezicht op de verwoeste stadsschouwburg van Arnhem (1945). In Beeldbank, bestanddeelnr. 120-1125, 1b
  - Linker foto “De Terp”in de Wieringermeerpolder”, Overstroming van de Wieringmeerpolder. Op 17 april 1945 hebben de Duitsers nog de dijk doorgestoken die de Wieringermeer van de zee scheidt. In Beeldbank, bestanddeelnr. 900-3183. Rechter foto “Verkeer door het verdronken land”, Overstroming van de Wieringmeerpolder. Op 17 april 1945 hebben de Duitsers nog de dijk doorgestoken die de Wieringermeer van de zee scheidt. In Beeldbank, bestanddeelnr. 900-3181, 2a
  - Linker foto “Wat nog gered kon worden”, Overstroming van de Wieringmeerpolder. Op 17 april 1945 hebben de Duitsers nog de dijk doorgestoken die de Wieringermeer van de zee scheidt. De aanvoer van zandzakken. In Beeldbank, bestanddeelnr. 900-3191.Rechter foto “De plaats Kolhorn”, Overstroming van de Wieringmeerpolder. Op 17 april 1945 hebben de Duitsers nog de dijk doorgestoken die de Wieringermeer van de zee scheidt. Boerderij Kolhorn; de bewoners gebruiken bootjes als transportmiddel. In Beeldbank, bestanddeelnr. 900-3190, 3a
  - “Opbouw Betuwe”, Herstelwerkzaamheden aan de kapot geschoten buitenmuur van een woonhuis., 3b
  - “Wieringermeerpolder wordt weer droog”, Drooglegging van de Wieringermeerpolder. Gemaal Leemans. In Beeldbank, bestanddeelnr. 900-6425, 4a
  - “Wat van een schuur overbleef”, Wieringermeer, inundatie en wederopbouw. In Beeldbank, bestanddeelnr. 124-0857, 5a
  - “Opbouw Betuwe”, Herstelwerkzaamheden aan een kapot geschoten woonhuis., 5b
  - “Gebrek aan materiaal”, Rustende werklieden bij een zandhoop., 6b
  - “Boerderij te Kolhorn”, Boerderij nabij Kolhorn in mei 1945., 7a
  - “Opbouw Limburg” Man bij een woning in aanbouw., 7b
  - “Aan den slag” Groepsportret van werklieden in actie., 8a
  - “Hoe hoog het water stond is hier duidelijk te zien” Muur van een huis waarop de sporen van de waterstand tijdens de overstroming., 9a
  - “Noodwoningen te Eindhoven” Bouw van noodwoningen bij Eindhoven, In Beeldbank, bestanddeelnr. 900-6323., 9b
  - “Wat eens een verkeersweg was” Wieringermeerpolder 1945. In Beeldbank, bestanddeelnr. 901-2264, 10a
  - “Brug bij Arnhem”, Arnhem Bailey-brug, 11b
  - “Kanalen worden opnieuw uitgebaggerd”, Baggerwerkzaamheden aan boord van een baggerschip., 12a
  - Boven “Brug bij Zwolle”, Brug over de IJssel bij Zwolle. Onder “Brug bij Zutphen” Brug over de IJssel bij Zutphen, 12b
  - “Herstel van den bodem”, Grondwerkzaamheden met de spade., 13a
  - “Brug bij Oosterbeek”, Nieuwe spoorbrug bij Oosterbeek, 15 november 1945, 13b
  - “Onze Minister-President Prof.Ir. Schermerhorn” Tweede Kamer der Staten-Generaal geopend. Minister-president W. Schermerhorn op weg naar de Tweede Kamer. In Beeldbank, bestanddeelnr. 093-035, 14
  - “Wat van een schuur overbleef” Wieringermeer, inundatie en wederopbouw, In Beeldbank, bestanddeelnr. 124-0842, 14a
  - “Moerdijk”, Moerdijkbrug, 14b
  - “Gen. Eisenhower en onze Min. President” Eisenhower in Amsterdam, 6 oktober 1945, 15
  - “Straat in Middenmeer” Drooggevallen land met vernielde woning, 15a
  - “Geroofde klokken komen terug” Bijschrift foto "Vele klokken die destijds waren gevorderd om grondstoffen te leveren aan de Duitse oorlogsindustrie zijn onbeschadigd terug gevonden en zullen aan de rechtmatige eigenaars worden teruggegeven, zodat hun beierende stemmen weer spoedig over het Nederlandse landschap zullen weerklinken. Een der grootste en een der kleinste der repatriërende klokken", oktober 1945.In Beeldbank, bestanddeelnr. 120-1001, 15b
  - “2e Kamer der Staten-Generaal geopend” Opening van de Tweede Kamer der Staten Generaal, 1945, 16
  - “Straat in Slootdorp” Wieringermeer, inundatie en wederopbouw, 1945. Ravage als gevolg van de inundatie in Slootdorp na het droogvallen., 16a
  - “Herstel Rotterdamsche haven”Beeld van het herstel van de Rotterdamse haven na de Bevrijding, 16b